【裁判字號】    90,易緝,39
【裁判日期】    900330
【裁判案由】    偽造文書
【裁判全文】
臺灣板橋地方法院刑事判決                            九十年度易緝字第三九號
    公  訴  人  臺灣板橋地方法院檢察署檢察官
    被      告  甲○
右列被告因偽造文書案件，經檢察官提起公訴（八十九年度偵緝字第一三號），
本院判決如左：
    主  文
甲○明知為不實之事項，而使公務員登載於職務上所掌之公文書，足以生損害於他人
，處罰金伍仟元，如易服勞役，以參佰元折算壹日。
    事  實
一、甲○於民國八十九年一月二十九日，明知與乙○○未有結婚事實，竟持於配偶欄
    加印乙○○三個字之變造甲○身分證（何人變造不詳），至臺灣臺北看守所，以
    配偶身份行使並辦理會見受觀察勒戒人乙○○，而使承辦人員於職務上所掌之接
    見登記表，登載與受刑人關係為夫，而准以辦理會客，足以生損害於看守所之管
    理正確性，嗣經臺灣臺北看守所人員由監視臺發覺內容有異，遂要求核對其身分
    證件，詎甲○不同意趁隙離去，遂由政風室人員報警處理。
二、案經臺北縣警察局土城分局報請臺灣板橋地方法院檢察署檢察官偵查起訴。
    理  由
一、訊據被告甲○雖矢口否認犯行，辯稱於八十九年一月二十九日我去會客，並沒有
    將身分證配偶欄加印乙○○三個字等語。惟查右揭事實，業據看守所承辦人員謝
    淑儀到庭證述被告於八十九年一月二十九日上午十時許，到本所接見受觀察勒戒
    人乙○○，因為觀察勒戒有關條例規定，接見對象限於直系血親及配偶，其他人
    都不可以接見，所以被告當時有拿身分證出來，配偶欄裡面記載為乙○○，我才
    依照規定辦理接見手續，登記在接見登記表上，所以我確定被告所拿其身份證配
    偶欄確實有記載乙○○，我登記完畢，就把身分證還給被告，並沒有影印其身份
    證，看守所裡的規定也不需要將身分證影印，因為監聽主管發現，從被告與乙○
    ○的對話中，發覺他們兩人並不是配偶，就中斷他們的接見，要加以查證，查證
    中，在被告離開之前，還有大鬧接見室，影響接見安寧，接著就趁隙離開本所，
    所以無從留下其身分證等語（見本院八十九年九月二十二日訊問筆錄），復有臺
    北監獄臺北分監受刑人接見登記表附卷可稽，若被告無行使變造身分證事實，為
    何拒絕承辦人員之再度核對身分證，其事後翻異其詞，無非卸責之詞，不足採信
    ，被告甲○事證明確，犯嫌洵堪認定。
二、核被告甲○所為，係涉犯刑法第二百十六條、第二百一十二條行使變造特種文書
    罪及同法第二百一十四條使公務員登載不實罪。其所犯上開二罪，具有方法結果
    牽連關係，為牽連犯，請從一重使公務員登載不實罪處斷。爰審酌被告犯罪之動
    機、目的、手段、所生危害等一切情狀，處如主文所示之刑，並諭知易服勞役之
    折算標準，以資懲儆。
據上論斷，應依刑事訴訟法第二百九十九條第一項前段，刑法第二百十六條、第二百
一十二條、第二百十四條、第四十二條第二項，罰金罰鍰提高標準條第一條前段、第
二條，判決如主文。
本案經檢察官張慶林到庭執行職務
中      華      民      國      九十      年      三      月    三十    日
                                  臺灣板橋地方法院刑事第六庭
                                          法  官  張谷輔
右正本證明與原本無異。
如不服本判決，應於判決送達後十日內，向本院提出上訴狀。
                                          書記官  羅麗娟
中      華      民      國      九十      年      四      月    三      日
附錄本案論罪科刑法條全文
刑法第二百十六條
行使第二百十條至第二百十五條之文書者，依偽造、變造文書或登載不實事項或使登
載不實事項之規定處斷。
刑法第二百十二條
偽造、變造護照、旅券、免許證、特許證及關於品行、能力、服務或其他相類之證書
、介紹書，足以生損害於公眾或他人者，處一年以下有期徒刑，拘役或三百元以下罰
金。
刑法第二百十四條
明知為不實之事項，而使公務員登載於職務上所掌之公文書，足以生損害於公眾或他
人者，處三年以下有期徒刑、拘役或五百元以下罰金。


司法院資訊處製作；財團法人民間司法改革基金會備份。
